臺灣彰化地方法院刑事判決　　　　　　 94年度訴字第1797號
公　訴　人　臺灣彰化地方法院檢察署檢察官
被　　　告　甲○○
上列被告因違反毒品危害防制條例案件，經檢察官提起公訴（九
十四年度毒偵字第三四四二號），本院認有刑事訴訟法第二百七
十三條之一第一項之情形，而改依簡式審判程序判決如下：
    主  文
甲○○連續施用第一級毒品，累犯，處有期徒刑玖月，扣案之海
洛因拾肆包（合計驗餘淨重伍點肆貳公克），沒收銷燬之；又連
續施用第二級毒品，累犯，處有期徒刑柒月，扣案之甲基安非他
命拾貳包（合計毛重約拾陸點玖公克），沒收銷燬之，扣案之吸
食器壹組，沒收之。應執行有期徒刑壹年月。扣案之海洛因拾
肆包（合計驗餘淨重伍點肆貳公克）與甲基安非他命拾貳包（合
計毛重約拾陸點玖公克），均沒收銷燬之。扣案之吸食器壹組，
沒收之。
    事  實
一、甲○○曾於民國（下同）八十八年間，因違反毒品危害防制
    條例案件，經本院以八十八年度訴字第六０一號判決判處有
    期徒刑六月、六月，應執行有期徒刑十一月確定；又因竊盜
    案件，經本院以八十八年度少連易字第一一號判決判處有期
    徒刑二年六月，其不服提起上訴，經臺灣高等法院臺中分院
    駁回其上訴而告確定；嗣二案經臺灣高等法院臺中分院裁定
    應執行有期徒刑三年三月確定，入監執行，於九十一年八月
    十二日假釋出獄付保護管束，迄九十二年七月十九日假釋期
    滿，未經撤銷其假釋，而視為業已執行完畢。又其前因施用
    毒品案件，經本院以八十八年度毒聲字第一六四九號裁定移
    送觀察、勒戒後，認無繼續施用毒品之傾向，由臺灣彰化地
    方法院檢察署檢察官於八十八年五月二十五日，以八十八年
    度偵字第四三五七號為不起訴處分確定；復於八十八年間，
    又因施用毒品案件，經本院以八十八年度毒聲字第二七二０
    號裁定送觀察、勒戒後，認有繼續施用毒品之傾向，經檢察
    官聲請，由本院裁定移送戒治處所施予強制戒治一年，自八
    十八年八月十八日起送臺灣雲林戒治所施以強制戒治滿三月
    後，其成效經評定合格，無繼續戒治必要，經本院以八十九
    年度毒聲字第二九二號裁定停止戒治，所餘戒治期間付保護
    管束，迄八十九年八月二日保護管束期滿，未經撤銷其停止
    戒治，而視為業已執行期滿，此部分所犯刑事案件部分，則
    經本院以八十八年度訴字第六０一號判決判處有期徒刑六月
    、六月，應執行有期徒刑十一月確定（業已執行完畢）。詎
    其仍不知悔改，於前開強制戒治執行完畢釋放後五年內，復
    基於施用第一級毒品海洛因之概括犯意，自九十四年六月底
    某時起至九十四年七月七日晚上十一時許止，在其位於彰化
    縣花壇鄉○○村○○路○段八七０巷一弄二號之住處，以將
    第一級毒品海洛因摻入香煙內，點火加以吸食之方式，連續
    施用第一級毒品海洛因多次，平均約一天施用二次。另基於
    施用第二級毒品甲基安非他命之概括犯意，自九十四年六月
    底某時起至九十四年七月七日晚上十時許止，在其上開住處
    ，以將第二級毒品甲基安非他命置放於玻璃吸食器內，外用
    火加以燒烤使成氣體後吸食之方式，連續施用第二級毒品甲
    基安非他命多次，平均約一天施用二次。嗣於九十四年七月
    八日十一時許，在其上開住處內，為警查獲，並扣得第一級
    毒品海洛因十四包（合計驗餘淨重五點四二公克）、甲基安
    非他命十二包（合計毛重約十六點九公克）及其所有，已供
    其施用毒品所用之吸食器一組。
二、案經彰化縣警察局彰化分局報請臺灣彰化地方法院檢察署檢
    察官偵查起訴，本院認有刑事訴訟法第二百七十三條之一第
    一項之情形，而改依簡式審判程序審理。
    理  由
一、按除被告所犯為死刑、無期徒刑、最輕本刑為三年以上有期
    徒刑之罪或高等法院管轄第一審案件者外，於刑事訴訟法第
    二百七十三條第一項程序進行中，被告先就被訴事實為有罪
    之陳述時，審判長得告知被告簡式審判程序之旨，並聽取當
    事人、代理人、辯護人及輔佐人之意見後，裁定進行簡式審
    判程序；除簡式審判程序及簡易程序案件外，第一審應行合
    議審判，刑事訴訟法第二百七十三條之一第一項、第二百八
    十四條之一分別定有明文。本件被告甲○○所犯係死刑、無
    期徒刑、最輕本刑為三年以上有期徒刑或高等法院管轄第一
    審案件以外之罪，並於本院行準備程序時就被訴事實為有罪
    之陳述，本院合議庭依前揭規定，經評議結果，裁定改由受
    命法官獨任行簡式審判程序，先予敘明。
二、上揭事實，業據被告迭於警、偵訊中及本院行準備程序與審
    理時均坦承不諱，且其於九十四年七月八日為警查獲時所採
    取之尿液，經送鑑驗結果，確呈甲基安非他命及嗎啡陽性反
    應，此有彰化縣警察局彰化分局委託檢驗尿液代號與真實姓
    名對照單、彰化縣衛生局九十四年七月十八日煙檢字第九四
    二八八八號煙毒尿液檢驗成績書及詮昕科技股份有限公司於
    九十四年八月十日所出具之濫用藥物尿液檢驗報告各一紙附
    卷可稽，而扣案之白色粉末十四包，經送鑑驗結果確係海洛
    因成分（合計驗餘淨重五點四二公克），此有法務部調查局
    九十四年九月二十一日調科壹字第一四００一一九七一號鑑
    定通知書一紙在卷足憑；另扣案之白色結晶顆粒十二包，亦
    確係甲基安非他命成分，此除據被告供承在卷外，並有搜索
    扣押筆錄及照片等件可按，此外，復有扣案之吸食器一組可
    資佐證。再參以施用第一級毒品海洛因及第二級毒品甲基安
    非他命均具有成癮性，被告前又已有施用毒品之犯行，有其
    前案紀錄可憑，且經觀察勒戒、強制戒治及刑之執行後，仍
    再次施用毒品，被告顯有難以戒斷，且已成癮之情事，故雖
    被告於九十四年七月八日為警查獲前四日以外之施用毒品犯
    行未經採尿鑑驗，然依前開說明，亦應認被告之自白確與事
    實相符，洵堪採信。再查，被告曾因施用毒品案件，經本院
    以八十八年度毒聲字第一六四九號裁定移送觀察、勒戒後，
    認無繼續施用毒品之傾向，由臺灣彰化地方法院檢察署檢察
    官於八十八年五月二十五日，以八十八年度偵字第四三五七
    號為不起訴處分確定；復於八十八年間，又因施用毒品案件
    ，經本院以八十八年度毒聲字第二七二０號裁定送觀察、勒
    戒後，認有繼續施用毒品之傾向，經檢察官聲請，由本院裁
    定移送戒治處所施予強制戒治一年，自八十八年八月十八日
    起送臺灣雲林戒治所施以強制戒治滿三月後，其成效經評定
    合格，無繼續戒治必要，經本院以八十九年度毒聲字第二九
    二號裁定停止戒治，所餘戒治期間付保護管束，迄八十九年
    八月二日保護管束期滿，未經撤銷其停止戒治，而視為業已
    執行期滿，此部分所犯刑事案件部分，則經本院以八十八年
    度訴字第六０一號判決判處有期徒刑六月、六月，應執行有
    期徒刑十一月確定（業已執行完畢）等情，有該不起訴處分
    書、判決書、臺灣高等法院被告全國前案紀錄表及臺灣彰化
    地方法院檢察署刑案資料查註紀錄表在卷足憑，被告顯係於
    受強制戒治執行完畢釋放後，五年內再犯毒品危害防制條例
    第十條第一、二項之罪，依同條例第二十三條第二項規定，
    應依法論科。綜上所述，本件犯罪事證明確，被告前開犯行
    洵堪認定。
三、核被告甲○○所為，係犯毒品危害防制條例第十條第一項之
    施用第一級毒品罪及同條第二項之施用第二級毒品罪。被告
    為施用毒品而持有第一、二級毒品，其持有之低度行為均應
    為施用之高度行為所吸收，均不另論罪。被告先後多次施用
    第一、二級毒品之犯行，時間均緊接，所犯又分別係構成要
    件相同之罪，顯係各基於概括犯意反覆為之，均為連續犯，
    應分別依刑法第五十六條規定，各以一罪論，並分別加重其
    刑。又其所犯上開二罪，犯意各別，行為互殊，且犯罪構成
    要件亦不同，應予分論併罰。復查被告曾因違反毒品危害防
    制制條例案件，經本院以八十八年度訴字第六０一號判決判
    處有期徒刑六月、六月，應執行有期徒刑十一月確定；又因
    竊盜案件，經本院以八十八年度少連易字第一一號判決判處
    有期徒刑二年六月，其不服提起上訴，經臺灣高等法院臺中
    分院駁回其上訴而告確定；嗣二案經裁定應執行有期徒刑三
    年三月確定，入監執行，於九十一年八月十二日假釋出獄付
    保護管束，迄九十二年七月十九日假釋期滿，未經撤銷其假
    釋，而視為業已執行完畢等情，有臺灣彰化地方法院檢察署
    刑案資料查註紀錄表及臺灣高等法院被告全國前案紀錄表等
    件在卷可參，被告於受有期徒刑之執行完畢後，五年內再犯
    有期徒刑以上之罪，為累犯，應依刑法第四十七條規定，分
    別加重其刑，並均依法遞加重之。爰審酌被告前曾有施用毒
    品犯行，經送觀察勒戒、強制戒治執行完畢釋放後，猶不知
    悔改，再施用毒品不輟，不僅戕害自身健康，更辜負國家將
    之視為病人，並施以長時間之戒治處遇之苦心，惟其對他人
    權益之侵害仍屬有限，於本院行準備程序與審理時均已坦承
    犯行，暨其犯罪動機、目的、手段、施用之次數、期間及其
    智識程度、生活狀況等一切情狀，分別量處如主文所示之刑
    ，並定應執行刑。扣案之海洛因十四包（合計驗餘淨重五點
    四二公克）及甲基安非他命十二包（合計毛重約十六點九公
    克），分別係屬第一、二級毒品，且均係供被告施用毒品所
    用，不問何人所有，均爰依毒品危害防制條例第十八條第一
    項前段規定，沒收銷燬之。另扣案之吸食器一組，係被告所
    有，且供其施用毒品犯罪所用之物，業據其陳明在卷，爰依
    刑法第三十八條第一項第二款規定，併予宣告沒收。
據上論斷，應依刑事訴訟法第二百七十三條之一第一項、第二百
九十九條第一項前段，毒品危害防制條例第十條第一項、第二項
、第二十三條第二項、第十八條第一項前段，刑法第十一條、第
五十六條、第四十七條、第三十八條第一項第二款、第五十一條
第一項第五款，判決如主文。
本案經檢察官洪英丰到庭執行職務。
中　　華　　民　　國　　94　　年　　11　　月　　14　　日
                  刑事第一庭          法  官  簡璽容
以上正本證明與原本無異。
如不服本判決，應於判決送達後十日內向本院提出上訴狀 (須附
繕本)。
中　　華　　民　　國　　94　　年　　11　　月　　15　　日
                                      書記官  王惠嬌
毒品危害防制條例第10條
施用第一級毒品者，處6 月以上5 年以下有期徒刑。
施用第二級毒品者，處3 年以下有期徒刑。
